臺灣臺北地方法院民事簡易判決     
                                   111年度北簡字第8644號
原    告  AW000-H109505（真實姓名年籍住所詳卷）
被    告  余鴻駿  
上列當事人間請求損害賠償事件，經本院刑事庭移送前來，本院
於民國111年7月28日言詞辯論終結，判決如下：
    主      文
被告應給付原告新臺幣伍萬元，及自民國一一一年一月四日起至
清償日止，按年息百分之五計算之利息。
原告其餘之訴駁回。
訴訟費用由被告負擔。
本判決原告勝訴部分得假執行。但被告如以新臺幣伍萬元為原告
預供擔保後，得免為假執行。
原告其餘假執行之聲請駁回。
    事實及理由
一、原告主張：被告於民國109年10月18日下午6時許，在師範大
    學禮堂樓梯間，在與原告進行拍攝活動時，假藉調整拍攝姿
    勢為由，乘原告不及防備、抗拒，出手觸摸原告大腿外側及
    臀部，並親吻原告臉頰，不法侵害原告之身體權、自由權、
    貞操權，致原告精神受有極大痛苦，身心受創至鉅，為此依
    侵權行為之規定，請求被告賠償精神慰撫金新臺幣（下同）
    50萬元等語。並聲明：㈠被告應給付原告50萬元，及自起訴
    狀繕本送達翌日起至清償日止按年息5%計算之利息。㈡願供
    擔保請准宣告假執行。
二、被告辯稱：兩造身材相差懸殊，若被告有對原告性騷擾，原
    告並無推開被告之可能。再者，原告既主張與被告拍攝經驗
    不佳，且對於被告為其調整衣服感覺厭惡或性騷擾，依一般
    常理，原告應對被告所拍攝之照片感到深惡痛絕，看到照片
    應會勾起痛苦回憶而不願見到該照片，甚至不願其他人閱覽
    該照片，但原告卻於拍攝後主動要求被告將當日拍攝之照片
    提供給原告，原告取得照片後，旋即封鎖被告之Instagram
    （下稱IG），並將被告為其拍攝之照片放上原告之IG上，且
    原告於事發後仍繼續拍攝諸多風格近似之照片，並將照片傳
    送至其IG上，與遭性騷擾被害人之反應不同等語。並聲明：
    駁回原告之訴及假執行之聲請。
三、得心證之理由：
　㈠按因故意或過失，不法侵害他人之權利者，負損害賠償責任
    ；不法侵害他人之身體、健康、名譽、自由、信用、隱私、
    貞操，或不法侵害其他人格法益而情節重大者，被害人雖非
    財產上之損害，亦得請求賠償相當之金額；對他人為性騷擾
    者，負損害賠償責任，民法第184條第1項前段、第195條第1
    項前段、性騷擾防治法第9條第1項分別定有明文。
  ㈡經查，被告與原告為網友，於109年10月18日下午3時許，2人
    相約至臺北市○○區○○○路0段000號師範大學校園內進行戶外
    拍攝活動，被告竟意圖性騷擾，於同日下午6時許，在上址
    禮堂樓梯間，假藉調整拍攝姿勢為由，乘原告不及防備、抗
    拒，出手觸摸原告大腿外側及臀部，並親吻原告臉頰之事實
    ，業經本院110年度易字第92號刑事判決認定屬實，並判決
    被告犯性騷擾防治法第25條第1項之性騷擾罪，處有期徒刑2
    月，如易科罰金，以1,000元折算1日，被告提起上訴後，經
    臺灣高等法院111年度上易字第435號刑事判決駁回上訴而確
    定，有上開刑事判決在卷可稽（見本院卷第11至17頁、第43
    至56頁），並有被告與原告之instagram對話紀錄附於上開
    刑事卷宗可佐，堪信為真實，被告上述所辯，尚非可取，應
    認被告於109年10月18日下午6時許所為上述性騷擾原告之行
    為，已侵害原告人格法益情節重大，則原告請求被告賠償精
    神慰撫金，洵屬有據。
  ㈢又按慰藉金之賠償須以人格權遭遇侵害，使精神上受有痛苦
    為必要，其核給之標準固與財產上損害之計算不同，然非不
    可斟酌雙方身分資力與加害程度，及其他各種情形核定相當
    之數額（最高法院著有51年台上字第223號民事判例可資參
    照）。本院審酌被告於上開時地，為逞一己私慾，利用外拍
    時原告信任攝影師之機會，假藉調整拍攝姿勢為由，乘原告
    不及防備、抗拒，出手觸摸原告大腿外側及臀部，並親吻原
    告臉頰，不尊重他人身體之性自主權，致原告身心受創，原
    告之精神確受有痛苦，並斟酌被告之學歷為五專一年級肄業
    ，現年40歲，原告為大學畢業，及兩造之身分、地位、財產
    、經濟能力等一切情狀（參見本院卷第63頁及外放之兩造財
    產所得資料卷），認本件原告請求被告賠償之精神慰撫金以
    5萬元為適當。
四、從而，原告依侵權行為之法律關係，請求被告給付原告5萬
    元，及自起訴狀繕本送達被告翌日即111年1月4日起至清償
    日止按年息5%計算之法定遲延利息之範圍內，為有理由，應
    予准許。原告逾此部分所為之請求，為無理由，應予駁回。
五、本判決原告勝訴部分係就民事訴訟法第427條訴訟適用簡易
    程序所為被告敗訴之判決，依同法第389條第1項第3款規定
    ，應依職權宣告假執行。本院並依同法第392條第2項規定，
    依職權宣告被告如預供擔保，得免為假執行。至原告敗訴部
    分，其假執行之聲請，因訴之駁回已失所附麗，應併予駁回
    。
六、本件為判決之基礎已臻明確，兩造其餘主張、陳述並所提證
    據，經審酌後，認均與本件之結論無礙，爰不再一一論述，
    附此敘明。　　
七、結論：本件原告之訴為一部有理由，一部無理由，依民事訴
    訟法第79條、第389條第1項第3款、第392條第2項，判決如
    主文。本件係刑事附帶民事訴訟，由刑事合議庭裁定移送民
    事庭之事件，依刑事訴訟法第504條第2項之規定，免納裁判
    費，本件訴訟費用額，確定如後附計算書所示金額。
中　　華　　民　　國　　111 　年　　8 　　月　　18　　日
                  臺灣臺北地方法院臺北簡易庭
                                      法　官　羅富美
計  算  書：
項        目              金  額（新臺幣）    備    註
第一審裁判費                   0元            免徵裁判費
合        計                   0元　　　　　　　　　　　　　　　　　　　
以上判決正本係照原本作成。
如不服本判決，應於判決送達後20日內向本庭（臺北市重慶南路
1段126巷1號）提出上訴狀（須按他造當事人之人數附繕本）。
中　　華　　民　　國　　111 　年　　8 　　月　　18　　日
 　　　　　　　　                     書記官  陳鳳瀴